# 资产如何确认

提问人：wjcpa9568 时间：2011-05-14 18:22:10
无产权的投资性房地产，折旧已摊销完毕，但收入很大，且单位要ipo,如何办？

回答人：chenyiwei
建议了解为何无法办理产权的原因，尽快通过合规途径取得产权。如果存在法律障碍或违法违规风险的，建议剥离出拟上市主体。